【裁判字號】    96,訴,4305
【裁判日期】    970114
【裁判案由】    毒品危害防制條例
【裁判全文】
臺灣板橋地方法院刑事判決              96年度訴字第4305號
公  訴  人  臺灣板橋地方法院檢察署檢察官
被      告  甲○○
上列被告因違反毒品危害防制條例案件，經檢察官提起公訴（96
年度毒偵字第7089號），本院依簡式審判程序，判決如下：
    主  文
甲○○施用第一級毒品，累犯，處有期徒刑壹年，扣案之第一級
毒品海洛因壹包（驗餘淨重零點捌公克）沒收銷燬，海洛因包
裝袋壹只沒收；又施用第二級毒品，累犯，處有期徒刑捌月，扣
案之甲基安非他命柒包（驗餘合計淨重玖點玖公克）均沒收銷
燬，甲基安非他命包裝袋柒只（空包裝合計重貳點零肆公克）沒
收；應執行有期徒刑壹年陸月，扣案之毒品海洛因壹包（驗餘淨
重零點捌公克）、甲基安非他命柒包（驗餘合計淨重玖點玖
公克），均沒收銷燬，海洛因包裝袋壹只、甲基安非他命包裝袋
柒只（空包裝合計重貳點零肆公克），均沒收。
    事  實
一、甲○○前於民國八十八年間因施用毒品案件，經臺灣臺南地
    方法院以八十八年度毒聲字六六五號裁定送觀察、勒戒後，
    認有繼續施用傾向，復經同法院以八十八年度毒聲字第一一
    三六號裁定施以強制戒治，於八十九年十月十日執行完畢釋
    放。復於九十一年間因施用第一級毒品案件，經本院以九十
    一年度毒聲字第五九六號裁定施以強制戒治，於九十二年七
    月二十九日停止戒治釋放，於同年九月八日期滿執行完畢；
    該次施用毒品犯行並經檢察官提起公訴，經本院以九十一年
    度訴字第五九○號判決應執行有期徒刑十月確定，於九十三
    年八月九日縮刑期滿執行完畢。詎仍不知悔改，明知海洛因
    、甲基安非他命（以下稱安非他命）係毒品危害防制條例所
    列之第一級、第二級毒品，依法不得持有、施用，仍分別基
    於施用海洛因及安非他命之犯意，於九十六年九月十三日上
    午九時許，在臺北縣土城市○○路上之某旅館房間內，以針
    筒注射之方式，施用第一級毒品海洛因一次，另於同日上午
    十一時許於上開地點，以將第二級毒品安非他命置入玻璃球
    內，以火燒烤產生煙霧吸食之方式，施用安非他命一次。嗣
    於同日下午一時三十分許，在臺北縣板橋市○○街二十巷十
    九弄口，為警臨檢盤查發現，並扣得其所有供其施用之第一
    級毒品海洛因一包（淨重○點四公克，起訴書誤為二包）、
    第二級毒品安非他命七包（合計毛重十八點一二公克），經
    採集其尿液送驗後，發現呈安非他命類及鴉片類陽性反應，
    始知上情。
二、案經臺北縣政府警察局板橋分局報告臺灣板橋地方法院檢察
    署檢察官偵查起訴。本院於準備程序進行中，甲○○就被訴
    事實為有罪之陳述，經告知簡式審判程序之旨，並聽取各當
    事人之意見後，本院合議庭裁定由受命法官獨任進行簡式審
    判程序。
    理  由
一、訊據被告甲○○就上揭犯罪事實於本院審理時自白不諱，其
    於九十六年九月十三日經警查獲後採集尿液鑑驗結果，確呈
    安非他命類及鴉片類陽性反應，有臺灣檢驗科技股份有限公
    司濫用藥物尿液檢驗報告一紙在卷足證，扣案之白色粉末一
    包（驗餘合計淨重○點三八公克）、白色結晶七包（驗餘合
    計淨重九點九三公克）經鑑驗後分別認係第一級毒品海洛因
    及第二級毒品安非他命，此有內政部警政署刑事警察局九十
    六年十月三日刑鑑字第０９６０１４６９７０號鑑定書、臺
    灣檢驗科技股份有限公司濫用藥物檢驗報告各一紙在卷可查
    ，足認被告前揭自白與事實相符，堪予採信。被告前於九十
    一年間因施用第一級毒品案件，經本院以九十一年度毒聲字
    第五九六號裁定施以強制戒治，於九十二年七月二十九日停
    止戒治釋放，於同年九月八日期滿執行完畢，有臺灣高等法
    院被告前案前科紀錄表一份附件可查，被告於前次強制戒治
    執行完畢釋放後，五年內再犯毒品危害防制條例第十條之罪
    ，與毒品危害防制條例第二十三條第二項之起訴條件符合，
    被告犯行洵堪認定，自應依法論科。
二、核被告所為，係犯毒品危害防制條例第十條第一項、第二項
    之施用第一級毒品罪及第二級毒品罪。其於施用前後持有第
    一級毒品海洛因及持有第二級毒品安非他命之低度行為，應
    分別為施用之高度行為所吸收，均不另論罪。被告所犯前開
    二罪間，犯意各別，行為互殊，應分論併罰。被告前於九十
    一年間因施用第一級毒品案件，經本院以九十一年度訴字第
    五九○號判決應執行有期徒刑十月確定，於九十三年八月九
    日縮刑期滿執行完畢，有臺灣高等法院被告前案紀錄表一份
    附卷可查，被告於有期徒刑執行完畢後，五年之內故意犯本
    案有期徒刑以上之罪，應依刑法第四十七條第一項累犯之規
    定，加重其刑。爰分別審酌被告有多次毒品前科，素行不佳
    ，有前揭臺灣高等法院被告前案紀錄表可參，迭經假釋、減
    刑之寬典，竟未確實悔改，明知毒品危害之烈，於出監後旋
    即施用，經查獲時扣得之安非他命純度、重量均甚高，顯示
    自行戒除毒品之意志薄弱，不容再次輕縱，兼衡其經查獲後
    自知事證明確，未為無謂辯解而坦承犯行，且其施用毒品犯
    行所生危害，主要以自戕身心健康為主，對於他人生命、身
    體、財產等法益，尚未查得重大直接危害等一切情狀，分別
    量處如主文所示之刑，並定其應執行刑，以示懲儆。
三、扣案之第一級毒品海洛因一包（驗餘淨重○點三八公克）、
    第二級毒品安非他命七包（驗餘合計淨重九點九三公克），
    為本案查獲之毒品又被告自承上開毒品均為其所有供己施用
    之物，應依毒品危害防制條例第十八條第一項規定諭知沒收
    銷燬。扣案之海洛因包裝袋一只、安非他命包裝袋七只（合
    計重二點○四公克）等物均為被告所有，供其施用海洛因及
    安非他命所使用之物，業據其供承在卷，爰依刑法第三十八
    條第一項第二款之規定併予宣告沒收。
據上論斷，應依刑事訴訟法第273 條之1 第1 項、第299 條第1
項前段，毒品危害防制條例第10條第1項、第2項、第18條第1項
、第23條第2項，刑法第11條前段、第47條第1項、第38條第1項
第2款、第51條第5款，判決如主文。
本案經檢察官靳開聖到庭執行職務。
中    華    民    國    97    年    1     月    14    日
                  刑事第三庭  法  官  王偉光
以上正本證明與原本無異
如不服本判決應於送達後10日內附理由向本院提出上訴狀
                              書記官  陳怡君
中    華    民    國    97    年    1     月    15    日
附錄本案論罪科刑法條全文：
毒品危害防制條例第十條：
施用第一級毒品者，處六月以上五年以下有期徒刑。
施用第二級毒品者，處三年以下有期徒刑。


司法院資訊處製作；財團法人民間司法改革基金會備份。
